【裁判字號】    99,上訴,1135
【裁判日期】    991018
【裁判案由】    違反毒品危害防制條例
【裁判全文】
臺灣高等法院高雄分院刑事判決        99年度上訴字第1135號
上  訴  人
即  被  告  甲○○
選任辯護人  蔡鴻杰律師
            李亭萱律師
            吳幸怡律師
上列上訴人因違反毒品危害防制條例案件，不服臺灣高雄地方法
院98年度訴字第1089號中華民國99年5月11日第一審判決（起訴
案號：臺灣高雄地方法院檢察署98年度毒偵字第2210號），提起
上訴，本院判決如下：
     主  文
上訴駁回。
     事  實
一、甲○○前於民國（下同）91年間因施用毒品案件，經原審以
    91年度毒聲字第8332號裁定送觀察、勒戒後，認無繼續施用
    毒品之傾向，於94年11月3日執行完畢釋放出所，並經臺灣
    高雄地方法院檢察署檢察官以94年度毒偵緝字第657號為不
    起訴處分確定。復於94年間因偽造文書、詐欺案件，經原審
    以94年度簡字第7226號分別判處有期徒刑4月、3月，應執行
    有期徒刑6月確定，嗣於95年9月14日易科罰金視為執行完畢
    。詎仍不知戒斷毒癮，於前開觀察、勒戒執行完畢釋放後5
    年內，明知海洛因經公告列為毒品危害防制條例第2條第2項
    第1款之第一級毒品，未經許可不得非法持有、施用，竟基
    於施用第一級毒品海洛因之犯意，於98年4月7日上午6時50
    分許回溯24小時之某時點（不含受公權力拘束之期間），在
    不詳地點，以不詳方式，施用第一級毒品海洛因1次。
二、甲○○另基於持有第一級毒品海洛因之犯意，於98年4月7日
    上午4時40分許，在高雄市○○區○○路與大義路口，由真
    實姓名年籍不詳之人，交付海洛因1包（驗前淨重0.039公克
    ，驗後淨重0.030公克）而持有之，嗣因形跡可疑為警盤查
    ，在有偵查犯罪權限之員警尚不知其持有海洛因前，即主動
    將其持有之海洛因1包交予員警，並在警局製作筆錄時，徵
    得其同意後採尿送驗，結果呈可待因及嗎啡陽性反應，始查
    悉上情。
三、案經高雄市政府警察局移送臺灣高雄地方法院檢察署檢察官
    偵查起訴。
     理  由
壹、程序方面（證據能力之審查）
一、按現行刑事訴訟法關於「鑑定」之規定，除選任自然人充當
    鑑定人外，另設有囑託機關鑑定制度。依同法第198條、第
    208條之規定，不論鑑定人或鑑定機關、團體，固均應由法
    院、審判長、受命法官或檢察官視具體個案之需要而為選任
    、囑託，並依第206條之規定，提出言詞或書面報告，始符
    合同法第159條第1項所定得作為證據之「法律有規定」之情
    形。否則所為之鑑定，仍屬傳聞證據。然於司法警察機關調
    查中之案件，為因應實務上，或因量大、或有急迫之現實需
    求，例行性當然有鑑定之必要者，例如毒品之種類與成分、
    尿液之毒品反應，或者槍彈有無殺傷力等鑑定，基於檢察一
    體原則，得由該管檢察長對於轄區內之案件，以事前概括選
    任鑑定人或囑託鑑定機關、團體之方式，俾便轄區內之司法
    警察官、司法警察對於調查中之此類案件，得即時送請先前
    已選任之鑑定人或囑託之鑑定機關、團體實施鑑定，以求時
    效（法務部92年9月1日法檢字第0920035083號函參照）。此
    種由檢察機關概括選任鑑定人或概括囑託鑑定機關、團體，
    再轉知司法警察官、司法警察於調查犯罪時參考辦理之作為
    ，法無明文禁止，係為因應現行刑事訴訟法增訂傳聞法則及
    其例外規定之實務運作而為。此種由司法警察官、司法警察
    依檢察官所概括選任之鑑定人或囑託鑑定機關、團體所為之
    鑑定結果，與檢察官選任或囑託為鑑定者，性質上並無差異
    ，同具有證據能力（最高法院96年度臺上字第2860號判決參
    照）。卷附高雄市立凱旋醫院98年4月13日出具之濫用藥物
    尿液檢驗報告、98年5月4日出具之濫用藥物成品檢驗鑑定書
    ，係高雄縣政府警察局送請鑑定，而高雄醫學大學附設中和
    紀念醫院98年8月11日出具之檢驗報告、法務部調查局99年2
    月25日調科壹字第09900081990號函，均係原審囑託鑑定，
    依前揭說明，自均屬「法律規定」得為證據者，應認有證據
    能力。
二、次按，被告以外之人於審判外之陳述，雖不符刑事訴訟法第
    159條之1至之4等4條之規定，而經當事人於審判程序同意作
    為證據，法院審酌該言詞陳述或書面陳述作成時之情況，認
    為適當者，亦得為證據；又當事人、代理人或辯護人於法院
    調查證據時，知有刑事訴訟法第159條第1項不得為證據之情
    形，而未於言詞辯論終結前聲明異議者，視為有前項之同意
    ，同法第159條之5定有明文。本判決除上開論述之證據外，
    下列所引用屬於言詞陳述及書面陳述之傳聞證據部分，檢察
    官、被告及其辯護人於本院行準備程序時，對於各該傳聞證
    據之證據能力均未加爭執，且同意作為本案之證據（見本院
    卷第32頁），嗣於本院審理程序，調查各該傳聞證據，加予
    提示並告以要旨時，檢察官、被告及辯護人亦均未於言詞辯
    論終結前聲明異議，本院審酌各該傳聞證據作成時之情況，
    認均與本件待證事實具有關聯性，且查無證據足以證明言詞
    陳述之傳聞證據部分，陳述人有受不法取供或違反其自由意
    志而陳述之情形，書面陳述之傳聞證據部分，亦無遭變造或
    偽造之情事，顯見上開傳聞證據之證明力非明顯過低，衡酌
    各該傳聞證據，作為本案之證據亦屬適當，自均得為證據，
    而有證據能力。
貳、實體部分
一、訊據上訴人即被告甲○○（下稱被告）於原審矢口否認有何
    持有及施用第一級毒品海洛因之犯行，辯稱：海洛因是阿義
    當天拿給我扺債，我不想要，看到警車經過，就主動上前把
    海洛因交給警察，我沒有施用海洛因，我是將黃榮信留在我
    家的膠囊拿來吃，膠囊的功用是治酸痛云云，原審辯護意旨
    則以：被告主觀上並無持有海洛因之犯意，友人阿義先前向
    被告借款2000元，當日阿義將海洛因1小包捲在1000元紙鈔
    內交付被告，被告收受後向阿義表示拒絕，阿義不願收回，
    阿義看到警車經過立即逃跑，被告即將毒品交給員警，又被
    告於本案提出之膠囊係友人黃榮信留在被告家中，因黃榮信
    曾告知其有治酸痛之膠囊，被告取之服用，不知該膠囊含有
    海洛因成分，並無施用海洛因之犯意，且被告長期擔任運送
    郵件之工作，倘被告確有施用毒品習慣，根本無從正常工作
    云云。被告及其選任辯護人上訴意旨略以：被告有固定工作
    ，且工作正常認真，全年無休，不因有本件施用毒品行為，
    而向公司請過假，原審未審酌及此，量刑過重而不當，又本
    案發生後，被告有主動向高雄市警察局刑警大隊及鼓山分局
    內惟派出所等單位之偵查員供出毒品來源，係向蔡榮元購買
    ，蔡榮元販毒行為已經檢察官提起公訴，請求依毒品危害防
    制條例第17條第1 項規定減輕其刑等語。
二、經查：
  (一)被告於98年4 月7 日上午6 時50分許，在警局經警採集之尿
    液，經送驗結果呈可待因及嗎啡陽性反應等情，此有嫌疑人
    尿液採證代碼對照表、高雄市立凱旋醫院98年4 月13日出具
    之濫用藥物尿液檢驗報告在卷可稽（見偵卷第17、35頁），
    而施用海洛因後24小時內經由尿液排出之量可達使用劑量之
    80 %，此經行政院衛生署管制藥品管理局90年5 月4 日管檢
    字第110436號函釋明確，是被告應有於上開採尿時間起回溯
    24小時內之某時點，施用第一級毒品海洛因之行為事實，可
    堪認定。
  (二)被告於原審雖以其係因服用黃榮信留下之酸痛膠囊導致上開
    檢驗結果，其主觀上無施用海洛因之犯意，並提出該膠囊為
    憑。惟觀之被告於98年7 月24日提出之陳述書狀所載（見原
    審卷一第22頁），其提出之膠囊3 顆係為治療因吸食海洛因
    所造成腦部及肺部受損所用，卻於原審準備程序中改稱係治
    療酸痛所用，就該等膠囊之效用為何，前後說詞反覆不一，
    已有可疑。又原審依被告提供黃榮信之身份證字號查詢結果
    ，黃榮信業於94年1 月21日死亡，此有黃榮信之個人基本資
    料查詢結果附卷可參（見原審卷二第49頁），非但無從證明
    被告提出之膠囊3 顆係自黃榮信而來，且就黃榮信之死亡日
    期，距離本件被告採驗尿液日期已逾4 年餘，縱被告確有肌
    肉酸痛之病症，市面上治療酸痛之藥品本可輕易購得，何須
    服用他人4 年前所留下之藥物，顯然與一般日常生活經驗及
    常情有違。至上開膠囊3 顆經送驗結果，固呈海洛因陽性反
    應，一次服用4 顆，服用者尿液所含嗎啡濃度達10823mg/ml
    ，可待因濃度達2869mg/ml 之可能性極高乙節，此有高雄醫
    學大學附設中和紀念醫院98年8 月11日出具之檢驗報告、法
    務部調查局99年2 月25日調科壹字第09900081990 號函在卷
    可稽（見原審卷一第30頁及卷二第102 頁），然因該等膠囊
    之來源及用途均屬未明，雖該膠囊確含海洛因成分，亦無從
    證明被告確有服用該膠囊之事實，被告憑空提出上開膠囊辯
    稱因不知該等膠囊含海洛因成分而服用云云，無非臨訟虛設
    之詞。另辯護意旨所指被告長期擔任運送郵件之工作，故無
    施用毒品習慣，並提出95至98年間郵局存摺之薪資入帳紀錄
    以佐（見原審卷二第155 至169 頁），惟觀之該郵局存摺所
    載，薪資項目之入帳期間並不固定，且無證據證明98年4 月
    7 日上午6 時50分許回溯24小時內，被告均在從事運送工作
    ，單憑該薪資入帳紀錄，實無以推認被告在斯時並未施用海
    洛因，況被告係從事駕駛運送之工作，於工作中亦有施用毒
    品之機會與可能。從而，被告及辯護意旨前揭所指，均無可
    採，本件被告確係基於施用海洛因犯意，於上開時點施用海
    洛因1 次，應堪認定。
  (三)又被告於98年4月7日上午4時40分許，在高雄市○○區○○
    路與大義路口，持有海洛因1包，為警盤查時，將上開海洛
    因1包交予員警之客觀事實，業據證人即當日盤查員警張國
    輝於原審審理中證述明確（見原審卷二第119 至122 頁），
    且有扣押筆錄、扣押物品目錄表、高雄市立凱旋醫院98年5
    月4 日出具之濫用藥物成品檢驗鑑定書附卷可憑（見偵卷第
    18至20、40頁），被告非法持有第一級毒品海洛因之犯行，
    已甚明確。
  (四)被告及原審辯護人之辯護意旨雖以該包海洛因係友人阿義交
    付扺債，被告拒絕收受，並主動交付員警，被告主觀上並無
    持有海洛因之犯意等語置辯。然證人即當日盤查員警張國輝
    於原審審理中已明確證稱：我們巡邏到緝獲地點時，看到被
    告在緝獲地，現場並無其他人，被告沒有在找人或是追人的
    動作，我們下車盤查，被告說他有毒品，是朋友阿義給他的
    ，沒有說阿義人在哪裡或往哪裏逃走，被告事後製作筆錄才
    說他有向給他毒品的人說他不要，但是那個人硬要塞給他等
    語（見原審卷二第119 至121 頁），被告於遭員警查獲持有
    海洛因時，既僅陳述海洛因係朋友阿義所交付，並未提及其
    拒絕收受或阿義往何處逃跑，且被告當場亦無找人或追人之
    動作，足見被告持有該包海洛因應係出於自由意願，並無拒
    絕收受之情事，被告空言辯稱已拒絕阿義持交海洛因扺債，
    亦未提出阿義之身份資料供法院傳訊到庭作證，顯為憑空杜
    撰以圖卸責，衡無可採。又參諸被告於警詢中陳稱：該被查
    獲之毒品海洛因是我朋友阿義要給我吸食用等語（見警卷第
    9 頁），復於偵查中陳稱：我那時候拿這毒品很掙扎，我也
    有想拿回去施用等語（見偵卷第33頁），足認被告持有該包
    海洛因之時，主觀上並無丟棄之意，確具有非法持有第一級
    毒品海絡因之犯意無疑。
  (五)復查，被告前於91年間因施用毒品案件，經原審以91年度毒
    聲字第8332號裁定送觀察、勒戒後，認無繼續施用毒品之傾
    向，於94年11月3 日執行完畢釋放出所等情，此有臺灣高等
    法院被告前案紀錄表附卷可參（見原審卷三第1 至2 頁），
    足認被告確於前開觀察、勒戒執行完畢釋放後5 年內再為本
    件毒品危害防制條例第10條第1 項之施用第一級毒品犯行。
    。綜上，本件事證明確，被告施用及持有第一級毒品之犯行
    ，事證明確，均堪以認定。
三、論罪科刑
  (一)按海洛因係毒品危害防制條例第2條第2項第1款所定之第一
    級毒品，不得非法持有及施用。核被告甲○○所為，係犯毒
    品危害防制條例第10條第1 項之施用第一級毒品罪、第11條
    第1 項持有第一級毒品罪。其於99年4 月7 日施用海絡因前
    ，持有第一級毒品之行為，為其後之施用行為所吸收，不另
    論罪。
  (二)查被告前於91年間因施用毒品案件，經原審以91年度毒聲字
    第8332號裁定送觀察、勒戒後，認無繼續施用毒品之傾向，
    於94年11月3 日執行完畢釋放出所，並經臺灣高雄地方法院
    檢察署檢察官以94年度毒偵緝字第657 號為不起訴處分確定
    。復於94年間因偽造文書、詐欺案件，經原審以94年度簡字
    第7226號分別判處有期徒刑4 月、3 月，應執行有期徒刑6
    月確定，嗣於95年9 月14日易科罰金視為執行完畢，此有臺
    灣高等法院被告前案紀錄表在卷可佐（見原審卷三第1 至2
    頁），其於受有期徒刑之執行完畢後5 年以內故意再犯本件
    有期徒刑以上之上開2 罪，均為累犯，均應依刑法第47條第
    1 項之規定，加重其刑。另被告係於具有偵查犯罪權限之公
    務員尚不知其犯罪前，即主動將其持有之第一級毒品海洛因
    1 包交予員警乙節，此據證人即當日盤查員警張國輝於原審
    審理中證稱：我們巡邏到緝獲地點時，看到被告在緝獲地，
    我們就上前準備盤查，到現場時請被告出示證件時，被告就
    把右手握著海洛因交給我們等語明確（見原審卷二第119 頁
    ），是被告就持有第一級毒品海洛因之犯行，乃係對於未經
    發覺之罪自首並願接受裁判，爰依刑法第62條前段之規定減
    輕其刑，並就持有第一級毒品海洛因部分，依法先加後減之
    。被告上開施用及持有海洛因之2 犯行，犯意各別，行為互
    殊，應予分論併罰。
  (三)次按，犯毒品危害防制條例第4 條至第8 條、第10條或第11
    條之罪，供出毒品來源，因而查獲其他正犯或共犯者，減輕
    或免除其刑，毒品危害防制條例第17條第1 項定有明文。所
    謂供出毒品來源，其毒品係專指該次被查獲所犯毒品危害防
    制條例第4 條至第8 條、第10條或第11條之罪之毒品，即供
    出該次所製造、運輸、販賣、轉讓、意圖販賣而持有、單純
    持有之毒品的來源而言，倘供出毒品上游，而與供出者原被
    查獲之毒品無直接上下游之來源、提供關係者，則縱其供出
    毒品來源，因而查獲其他正犯或共犯者，亦僅屬他案之毒品
    來源，或屬舉發或為告發他人犯與毒品相關之罪，自無上開
    毒品危害防制條例第17條第1 所減輕或免除其刑規定之適用
    。本件被告於98年4 月7 日上午4 時40分許，在高雄市○
    ○區○○路與大義路口，因形跡可疑為警盤查，被告交出其
    所持有之第一級毒品海洛因1 包（驗前淨重0.039 公克，驗
    淨重0.030 公克），而查獲被告非法持有第一級毒品犯行；
    嗣警察於98年4 月7 日上午6 時50分許，徵得被告同意，對
    被告採尿檢驗，而查獲被告於上開採尿時間起，回溯24 小
    時之某時點（不含受公權力拘束之期間），在不詳地點，以
    不詳方式，施用第一級毒品海洛因1 次等犯行。查被告遭查
    獲犯上開毒品危害防制條例第10條第1 項施用第一級毒品罪
    及第11條第1 項非法持有第一級毒品罪後，其因該案件接受
    調查、偵查，審理期間，於98年4 月7 日警詢、偵查中，及
    嗣後經檢察官起訴後原審法院歷次開庭時，被告均未曾陳明
    或供稱所犯上開二罪之毒品來源係向案外人蔡榮元所購買或
    取得，反而係供稱服用酸痛膠囊，致尿液呈可待因、嗎啡陽
    性反應，膠囊來源係來自4 年前已死亡之黃榮信，另供稱持
    有之毒品係真實姓名不詳綽號阿義之友人交付用來抵債等情
    （詳如上述），以上有各該次筆錄附卷可憑，足見本案被告
    所犯上開施用毒品及非法持有毒品等二罪，並未就該2 犯行
    所屬之毒品供出來源因而查獲其他正犯蔡榮元甚明。至於案
    外人蔡榮元販賣毒品案件，經檢察官起訴、原審法院並已判
    決，現上訴於本院另案審理中，經查，該案並非由被告供出
    毒品來源因而查獲蔡榮元販賣毒品案件，而係警察機關依法
    向法院聲請核發通訊監察書，對蔡榮元所使用之電話實施通
    訊監察，發現其涉有販賣毒品嫌疑，其中亦監聽到被告向蔡
    榮元購買毒品之交易內容，經警傳訊被告提示通訊監察譯文
    ，被告始供承確有向蔡榮元購買毒品等，以上各節事實，已
    經本院調取案外人蔡榮元被訴販賣毒品案件之全卷核閱無訛
    （案號：臺灣高雄地方法院檢察署99年度偵字第13455 號、
    臺灣高雄地方法院99年度訴字第831 號、本院99年度上訴字
    第1436號），並有該案件之起訴書及原審判決書各一份在卷
    可憑（見本院卷第45-53 頁、本院卷第94-102頁），另經本
    院分別向高雄市政府警察局及鼓山分局函查蔡榮元被訴販賣
    毒品案件是否係被告供出毒品來源而破獲，據高雄市政府警
    察局刑事警察大隊函復稱蔡榮元販賣毒品案件，係該大隊依
    據電話監聽所得，先於99年4 月15日下午7 時許，逮捕蔡榮
    元等人到案，再於99年5 月3 日傳喚通知被告到案說明，並
    依據通訊監察被告持用之行動電話「0000000000」詢問，被
    告始供出係代朋友綽號『偉阿』向蔡榮元購買第一級毒品海
    洛因等語，以上有高雄市政府警察局刑事警察大隊99年9 月
    9 日高市警刑大偵十二字第0990027227號函及所附被告警詢
    調查筆錄、通知書等影本在卷可參（見本院卷第70-79 頁）
    ，而高雄市政府警察局鼓山分局，亦檢送高雄市政府警察局
    刑事警察大隊查獲案外人蔡榮元之移送書影本函復本院，以
    示同上開高雄市政府警察局刑事警察大隊函示意見，以上亦
    有該分局99年9 月10日高市警鼓分偵字第0990021226號函及
    所附移送書影本附卷可考（見本院卷第65-66 頁），足認案
    外人蔡榮元販賣毒品案件，並非先由被告供出毒品來源而破
    獲甚明，被告及其辯護人上訴意旨主張被告於本件施用及持
    有第一級毒品犯行被查獲後，分別向高雄市政府警察局刑警
    隊及鼓山分局內惟派出所警員供出毒品來源，係向蔡榮元購
    買，蔡榮元販毒行為已經檢察官提起公訴乙節，核與事實不
    符，自不得適用毒品危害防制條例第17條第1 項規定減輕其
    刑甚明。況被告於99年5 月3 日在高雄市政府警察局刑事警
    察大隊偵十二隊接受警察調查時，就其被監聽涉有向蔡榮元
    購買毒品之電話譯文，有向警員供稱毒品來源係向蔡榮元所
    購買等事實，惟此部分之毒品，顯非被告於一年前即98年4
    月7 日被查獲本案之施用及持有之毒品海洛因，故其於99年
    5 月3 日縱有供出之毒品來源係蔡榮元，亦與本案之毒品無
    關，依首揭說明，自不得將該事實認定係本件供出毒品來源
    而破獲共犯或正犯之事實，綜上所述，被告及其辯護人主張
    本件有毒品危害防制條例第17條第1 項減輕其刑之主張，容
    有誤會，而不可採。本件事證已甚明確，被告請求傳喚證人
    林志政、楊津碩、及調取其98年12月之通聯紀錄等，均核無
    必要，併予敘明。
四、原審認被告罪證明確，因而適用毒品危害防制條例第10 條
    第1項、第11條第1項、第18條第1項，刑法第11條、第47 條
    第1項、第62條前段、第51條第5款規定，並審酌被告前已因
    施用毒品案件經觀察勒戒後，仍未戒除毒癮，顯見其自制力
    不足，故應藉由刑罰之執行，以收教化之功能，且被告犯後
    態度非佳，惟念及被告所犯係自戕一己之身體健康，尚未危
    及他人，其行為本身對社會所造成之危害並非直接，所持有
    第一級毒品數量非鉅等一切情狀，就施用及持有第一級毒品
    犯行，分別量處有期徒刑捌月、參月，並定應執行有期徒刑
    拾月。又敘明在被告身上扣得之第一級毒品海洛因1 包（驗
    前淨重0.039 公克，驗後淨重0.030 公克），其成份係屬第
    一級毒品海洛因無訛，為本案查獲之毒品，不問屬於犯人與
    否，應依毒品危害防制條例第18條第1 項前段規定於持有毒
    品犯行項下宣告沒收銷燬，上揭毒品之包裝袋因包覆該毒品
    ，其上顯留有該毒品之殘渣，衡情自難與之析離，當應整體
    視之為毒品，連同該包裝袋併予宣告沒收銷燬之。至送驗耗
    損之毒品既已滅失，自無庸宣告沒收銷燬。核原審認事用法
    ，核無不合，量刑部分，已就刑法第57條量刑事由，及有利
    或不利被告之事項、情狀，詳加審酌，所量刑度及定刑，亦
    屬允當，且罪刑相當。被告上訴意旨徒以，伊已供出毒品來
    源因而破獲蔡榮元販毒案件，且伊有正當工作，認真努力，
    全年無休，原審量刑過重，指摘原判決不當，均無理由，應
    予駁回。被告及其辯護人請求調取被告任職工作之出勤記錄
    ，以證明被告認真工作，從未請假，不因涉本件毒品案件，
    而影響其工作云云，惟被告工作努力，全年無休之事實，與
    本件施用毒品及持有毒品犯行之成立與否無涉，且本案被告
    係在凌晨4 時40分許，在高雄市○○區○○路與大義路口，
    因形跡可疑，始遭警盤查，而查獲其持有毒品，顯見其生活
    作息不正常，是亦無從徒以被告果有工作努力，全年無休乙
    節，即得以偏蓋全，給予寬典，獲邀從輕量刑，被告及其辯
    護人請求調取被告任職工作之出勤記錄，核無必要，附此敘
    明。
據上論斷，應依刑事訴訟法第368條，判決如主文。
本案經檢察官張其主到庭執行職務。
中    華    民    國    99    年    10    月    18    日
                刑事第五庭    審判長法  官  曾永宗
                                    法  官  任森銓
                                    法  官  鍾宗霖
以上正本證明與原本無異。
如不服本判決應於收受本判決後10日內向本院提出上訴書狀，其
未敘述上訴理由者，並得於提起上訴後10日內向本院補提理由書
狀（應附繕本）。
中    華    民    國    99    年    10    月    18    日
                                    書記官  邱麗莉
附錄本判決論罪科刑法條：
毒品危害防制條例第10條第1項
施用第一級毒品者，處 6 月以上 5 年以下有期徒刑。
毒品危害防制條例第11條第1項
持有第一級毒品者，處3 年以下有期徒刑、拘役或新臺幣5 萬元
以下罰金。

司法院資訊處製作；財團法人民間司法改革基金會備份。
